臺灣宜蘭地方法院刑事判決　　　　　　　　96年度訴字第28號
公　訴　人　臺灣宜蘭地方法院檢察署檢察官
被　　　告　庚○○
　　　　　　　　　　（另案在臺灣宜蘭監獄執行中）
選任辯護人　扶助律師林世超律師
被　　　告　丙○○
　　　　　　　　　　　號（現羈押於臺灣宜蘭看守所）
選任辯護人　扶助律師楊德海律師
被　　　告　甲○○
　　　　　　　　　　（現於臺灣新店戒治所強制戒治中）
選任辯護人　李秋銘律師
　　　　　　黃金亮律師
被　　　告　己○○
　　　　　　　　　　（另案在臺灣宜蘭監獄執行中）
指定辯護人　本院公設辯護人丁○○
被　　　告　戊○○
　　　　　　　　　　（現於臺灣新店戒治所強制戒治中）
選任辯護人　扶助律師黃豪志律師
被　　　告　乙○○
指定辯護人　本院公設辯護人丁○○
上列被告因違反槍砲彈藥刀械管制條例案件，經檢察官提起公訴
（95年度偵字第3508號），本院判決如下：
    主  文
庚○○未經許可，販賣槍砲之主要組成零件，處有期徒刑參年貳
月，併科罰金新臺幣陸萬元，罰金如易服勞役以新臺幣貳仟元折
算壹日。
丙○○共同未經許可，製造可發射子彈具有殺傷力之槍枝，累犯
，處有期徒刑伍年拾月，併科罰金新臺幣參拾萬元，罰金如易服
勞役以新臺幣貳仟元折算壹日，扣案如附表二編號１所列之槍枝
（槍枝管制編號：0000000000號）壹支及附表一編號
７、９所列之物，均沒收之。又未經許可，持有可發射子彈具有
殺傷力之槍枝，累犯，處有期徒刑參年陸月，併科罰金新臺幣捌
萬元，罰金如易服勞役以新臺幣貳仟元折算壹日。扣案如附表一
編號１所列改造手槍（槍枝管制編號：0000000000號
）壹支，沒收之。應執行有期徒刑玖年，併科罰金新臺幣參拾伍
萬元，罰金如易服勞役以新臺幣貳仟元折算壹日，扣案如附表二
編號１所列之槍枝（槍枝管制編號：0000000000號）
壹支及附表一編號７、９所列之物、附表一編號１所列改造手槍
（槍枝管制編號：0000000000號）壹支，均沒收之。
甲○○共同未經許可，製造可發射子彈具有殺傷力之槍枝，處有
期徒刑伍年陸月，併科罰金新臺幣參拾萬元，罰金如易服勞役以
新臺幣貳仟元折算壹日，扣案如附表二編號１所列之槍枝（槍枝
管制編號：0000000000號）壹支及附表一編號７、９
所列之物，均沒收之。又未經許可，寄藏可發射子彈具有殺傷力
之槍枝，處有期徒刑參年貳月，併科罰金新臺幣陸萬元，罰金如
易服勞役以新臺幣貳仟元折算壹日，扣案如附表一編號１所列改
造手槍（槍枝管制編號：0000000000號）壹支，沒收
之。應執行有期徒刑捌年，併科罰金新臺幣參拾貳萬元，罰金如
易服勞役以新臺幣貳仟元折算壹日，扣案如附表二編號１所列之
槍枝（槍枝管制編號：0000000000號）壹支及附表一
編號７、９所列之物、附表一編號１所列改造手槍（槍枝管制編
號：0000000000號）壹支，均沒收之。
己○○共同未經許可，製造可發射子彈具有殺傷力之槍枝，累犯
，處有期徒刑伍年肆月，併科罰金新臺幣參拾萬元，罰金如易服
勞役以新臺幣貳仟元折算壹日，扣案如附表二編號１所列改造手
槍（槍枝管制編號：0000000000號）壹支及附表一編
號７所列之物，沒收之。
戊○○幫助未經許可，製造可發射子彈具有殺傷力之槍枝，累犯
，處有期徒刑貳年捌月，併科罰金新臺幣陸萬元，罰金如易服勞
役以新臺幣貳仟元折算壹日，扣案如附表二編號１所列改造手槍
（槍枝管制編號：0000000000號）壹支及附表一編號
７所列之物，沒收之。
乙○○無罪。
    事  實
一、丙○○曾於民國93年間，因違反毒品危害防制條例案件，經
    本院於94年2月17日以94年易字第10號判處有期徒刑七月確
    定，於94年10月23日縮刑期滿執行完畢。己○○曾於91年間
    因違反毒品危害防制條例案件，經本院於92年1月27日以94
    年訴字第468號判處有期徒刑十月確定，又於92年間因違反
    毒品危害防制條例案件，經本院於93年2月16日以92年訴字
    384號判處有期徒刑一年確定，前開二罪經接續執行，於94
    年10月19日縮刑期滿執行完畢。戊○○曾於89年間，因懲治
    盜匪條例案件，經臺灣新竹地方法院於90年4月30日以89年
    訴字第680號判處有期徒刑五年確定，於94年3月31日縮短刑
    期假釋出監，於94年9月18日假釋期滿執行完畢。丙○○、
    己○○、戊○○均不知悔悟及檢束慎行。
二、丙○○、甲○○均明知可發射金屬子彈具有殺傷力之槍砲及
    該槍砲之主要組成零件槍管，皆係槍砲彈藥刀械管制條例所
    列管之槍枝及主要組成零件；庚○○亦明知槍砲之主要組成
    零件槍管，係槍砲彈藥刀械管制條例所列管之槍砲主要組成
    零件，非經主管機關或中央主管機關內政部許可，均不得製
    造、持有暨販賣，詎丙○○、甲○○思及改造可發射金屬子
    彈具有殺傷力之槍枝圖利，即由丙○○向庚○○表示欲購買
    可發射金屬子彈具有殺傷力改造手槍之主要組成零件即貫通
    之土造槍管，庚○○竟於某不詳時、地，以不詳方法製造可
    發射金屬子彈具有殺傷力改造手槍之主要組成零件即貫通之
    土造金屬槍管1支，連同9支非屬槍枝主要組成零件之金屬槍
    管，於95年7月19日以每支槍管新台幣（以下同）四千元之
    代價販賣予丙○○。丙○○持有後，即於95年7月底、8月初
    某日，在其三星鄉○○路○段452巷16號住處，將上開可發
    射金屬子彈具有殺傷力改造手槍之主要組成零件即貫通之土
    造金屬槍管1支，及其餘9支非屬槍枝主要組成零件之金屬槍
    管，及其以不詳管道取得之屬槍枝主要組成零件之槍管3支
    （即扣案附表一編號9之物）及扣案如附表一編號4至8、10
    號之物品交予甲○○，由甲○○攜回其位於宜蘭縣羅東鎮○○路○段283巷26號住處放置而共同持有之，丙○○、甲○○欲伺機將上開槍管供作換裝改造槍枝使用。
三、己○○、戊○○明知可發射金屬子彈具有殺傷力之槍砲，係
    槍砲彈藥刀械管制條例所列管之槍砲，非經主管機關或中央
    主管機關內政部許可，均不得製造、持有。於95年8月中某
    日，己○○因急需具有可發射金屬子彈具有殺傷力之手槍防
    身，經告知友人戊○○後，戊○○即基於幫助製造可發射子
    彈具有殺傷力槍枝之犯意，連絡丙○○洽談改造槍枝事宜，
    並於電話中談妥改造槍枝之方式、代價，且丙○○並請戊○○轉知己○○自行購買模型槍1把以供換裝槍管改造之用。
    戊○○即於95年8月16日帶同己○○攜帶所購買欲改造之８
    ｍｍ模型槍至丙○○位於三星鄉○○路○段452巷16號住處
    ，丙○○並連絡甲○○攜其先前寄予甲○○之附表一編號4
    至10之物品前來，己○○即與丙○○、甲○○共同基於製造
    、持有可發射子彈具有殺傷力之手槍之犯意聯絡，由己○○
    交付8ｍｍ模型槍一支予丙○○，再由丙○○、甲○○於隔
    日至乙○○（不知情）位於三星鄉○○路○段89號住處內，
    將上開模型槍枝槍管卸下，換裝庚○○所交付之已貫通之槍
    管1支，並以如附表一編號7所示之工具，修改上開模型槍之
    保險鈕、撞針而改造完成如附表二編號1所示之改造手槍。
    嗣於改造完成後，丙○○先於95年8月中某日，在某不詳地
    點，裝填無法證明具有殺傷力之子彈一顆持以試射，經確認
    可完成擊發後，再交由甲○○，並由甲○○於95年8月中旬
    某日，連絡戊○○，再由戊○○帶同己○○前往宜蘭縣冬山
    鄉某處，由甲○○裝填無法證明具有殺傷力之子彈一顆於己○○面前持以試射，迨己○○確認槍枝性能正常後，甲○○
    即將上開改造完成之手槍連同一顆無法證明具有殺傷力之子
    彈交付予己○○持有之，己○○並交付新台幣（以下同）一
    萬元予甲○○做為改造手槍之代價。己○○取得前開槍枝後
    ，即將槍枝置於宜蘭縣蘇澳鎮泉興巷21號住處內而持有之。
四、丙○○於95年間，自不詳管道取得扣案如附表一編號1之可
    發射子彈具殺傷力之改造手槍一支，旋即未經許可而持有之
    。丙○○並於95年7月底、8月初某日，在宜蘭縣三星鄉○○
    路○段452巷16號將上開手槍寄予甲○○藏放，甲○○即將
    上開手槍藏放於其位於宜蘭縣羅東鎮○○路○段283巷26號
    住處內。
五、嗣經警對丙○○等人使用之電話實施監聽後，並依法向本院
    聲請核發搜索票，於95年9月13日中午12時40分許，經警持
    搜索票，至甲○○前開處所查扣得如附表一編號1至10所示
    之物，復在己○○位於宜蘭縣蘇澳鎮泉興巷21號住處內扣得
    如附表二所示之物。嗣於同年9月27日經警借提甲○○帶同
    警方查扣得附表一編號11之電鑽研磨機一台。
六、案經宜蘭縣警察局移送臺灣宜蘭地方法院檢察署檢察官偵查
    起訴。
    理  由
甲、有罪部分：
壹、證據能力部分：
一、按被告以外之人於審判外之言詞或書面陳述，除法律有規定
    者外，不得作為證據，刑事訴訟法第一百五十九條第一項定
    有明文。查就被告本人而言，其餘同案被告乃屬證人之身分
    ，是就被告庚○○而言，共同被告戊○○、丙○○、甲○○
    、己○○、乙○○於警詢中之陳述，為被告庚○○以外之人
    於審判外之陳述；就被告丙○○而言，同案被告甲○○、戊○○、己○○、庚○○、乙○○於警詢中之陳述，為被告丙○○以外之人於審判外之陳述；就被告己○○而言，同案被
    告戊○○、丙○○、甲○○、庚○○、乙○○於警詢中之陳
    述，為被告己○○以外之人於審判外之陳述，被告庚○○、
    丙○○及己○○並已否認其等於警詢中陳述之證據能力，依
    上開法條規定，就被告庚○○而言，同案被告戊○○、丙○○、甲○○、己○○、乙○○於警詢中之陳述，無證據能力
    ；就被告丙○○而言，同案被告甲○○、戊○○、己○○、
    庚○○、乙○○於警詢中之陳述，無證據能力；就被告己○○而言，同案被告戊○○、丙○○、甲○○、庚○○、乙○○於警詢中之陳述，無證據能力。
二、按被告之自白，非出於強暴、脅迫、利誘、詐欺、疲勞訊問
    、違法羈押或其他不正之方法，且與事實相符者，得為證據
    ，刑事訴訟法第一百五十六條第一項亦有明定。本件被告丙○○就其於95年9月27日警詢之自白（參臺灣宜蘭地方法院
    檢察署95年偵字第3508號卷第115至118頁，以下簡稱95年度
    偵字第3508號偵查卷）及同日檢察官訊問時之自白（參同上
    卷第122至123頁）爭執係被警察誤導可交保而為不實之供述
    云云，惟被告丙○○既未提出刑求之抗辯，且被告於警借提
    訊問後，由檢察官訊問時已敘明未遭警刑求（參同上卷第
    122 頁），又被告丙○○於時隔月餘之95年11月9日本院法
    官訊問時亦為與前開警詢及偵查中相同之供述；復且依卷內
    資料，亦無積極事證足以證明被告丙○○於95年9月27日警
    詢及檢察官偵查中所言並非出於其自由意志，或其所言與事
    實不符，故依前揭法條規定，對於被告丙○○而言，其本人
    於95 年9月27日警詢及檢察官偵查中所為之陳述，自有證據
    能力，合先敘明。
貳、實體部分：
一、犯罪事實二部分：
    訊據被告庚○○矢口否認有何製造、販賣槍砲主要組成零件
    槍管之犯行，辯稱：伊未交付槍管予丙○○，於95年7月初
    ，丙○○至伊服務的位於冬山鄉○○○路的易美汽車修理廠
    向伊要汽車平衡套管，伊同意給他，但不知丙○○何時拿走
    ，數量不只十支，伊不知拿走的確實數量，伊也沒有向丙○○收錢。平衡管的套管長度約8至15公分，口徑為8MM，丙○○未告訴伊拿套管要作為改造槍枝之用云云。惟查：
（一）警方於95年9月13日中午12時40分許，持搜索票至被告己○○位於宜蘭縣蘇澳鎮泉興巷21號住處內扣得如附表二編
      號1所示之槍枝1支，該槍枝經送請內政部警政署刑事警察
      局鑑定後，其鑑定結果認為附表二編號1之槍枝1枝（槍枝
      管制編號0000000000），認係由仿ＷＡＬＴＨＥＲ廠ＰＰ
      Ｋ／Ｓ型半自動手槍製造之槍枝，換裝土造金屬槍管而成
      之改造手槍，機械性能良好，可擊發適用子彈，認具殺傷
      力，有內政部警政署刑事警察局95年9月25日刑鑑字第095
      0138232號槍彈鑑定書一件存卷可參（見95年度偵字第
      3508號偵查卷第131至138頁），另於本院審理中將該把槍
      枝送請內政部警政署刑事警察局實射鑑定，認該槍枝經填
      裝適用子彈試射結果，以動能測試法測試結果，其發射彈
      丸單位面積動能為２７焦耳／平方公分，認足以穿透人體
      皮肉層，具殺傷力，有該局96年5月9日刑鑑字第09600436
      02號函附卷足稽（見本院卷二第14頁），足認在被告己○○住處所查扣之槍枝一支（槍枝管制編號：0000000000）
      係可發射子彈具有殺傷力之改造手槍。而就該把槍枝來源
      ，證人即共同被告己○○於偵查中即結證稱：查扣之手槍
      ，是在95年8月20幾日去宜蘭市賣玩具槍的店買1把道具槍
      ，拿去給海哥（丙○○）及阿俊（甲○○），他們處理好
      後，再打電話給我，他們改完後交給我的時間差不多是8
      月底，‧‧‧我發現槍管、保險鈕、撞針都有改過等語（
      見95年度偵字第3508號偵查卷第10頁，95年9月14日偵查
      筆錄），核與證人即共同被告甲○○於偵查中結證稱：有
      一次丙○○打電話給我，叫我把三把改造手槍、槍管十幾
      支、底火及火藥拿過去他家，丙○○把己○○提供的道具
      槍拆開，拿我帶過去的三支手槍其中一支拆掉，把零件放
      到己○○的道具槍內，再換一支槍管，‧‧‧後來是隔天
      晚上完成等語相符（見95年度偵字第3508號偵查卷第15頁
      ，95年9月14日偵查筆錄），而就換裝之槍管來源，證人
      即共同被告丙○○於偵查中結證稱：槍管是庚○○拿給我
      ，我就拿給甲○○等情（見95年度偵字第3508號偵查卷第
      16頁，95年9月14日偵查筆錄），嗣於95年11月6日檢察官
      訊問時亦結證：「（檢察官問：你們交給己○○的模型槍
      ，槍內之槍管何來？）是庚○○交給我的，槍管庚○○一
      支要跟我拿四千元。」（見同上偵查卷第171頁，95年11
      月6日偵訊筆錄），另佐以被告庚○○於本院95年9月14
      日羈押庭法官訊問時，亦坦承「十支槍管我拿給丙○○」
      等節（見本院95年聲羈字第87號卷第16頁，95年9月14日
      訊問筆錄），且就警方依法監聽被告庚○○使用之
      0000000000號電話及丙○○使用之00000000 00號電話通
      聯之內容（見警詢卷第165至169頁）質之被告庚○○，被
      告庚○○供述：「（就丙○○表示麻煩一下）係要麻煩其
      替他找槍管，（丙○○說慢慢車，每一支都整理過，庚○○回答我中午跟你說的我拿回來再整理一次）是因為貪圖
      可以獲得安非他命毒品吸食，（庚○○說十支煙會拿回來
      、還沒，你那十支煙要拿回來修阿無）十支煙是指我交給
      他的十枝鐵管，要拿回來修是因我交給他們的十支鐵管質
      度不符合他的要求」（見警詢卷第161、162、163頁），
      可知被告庚○○確有製造槍管，並以四千元代價售予被告
      丙○○，而被告丙○○取得槍管後即換裝於被告己○○交
      付之８ｍｍ模型槍內改造之。足見上開被告己○○持有之
      改造槍枝內之槍管確係源自被告庚○○。
（二）依內政部86年11月24日（八六）內警字第8670683號函示
      ，已貫通之槍管係屬手槍主要組成零件，本件被告己○○
      所持有之模型槍，經被告丙○○、甲○○換裝被告庚○○
      交付之槍管後再修改保險鈕、撞針後，即成為可發射子彈
      具有殺傷力之手槍，顯見被告庚○○交付予被告丙○○之
      槍管，應係槍枝之主要組成零件無訛。是被告庚○○確有
      製造槍枝主要組成零件並販賣予同案被告丙○○之行為。
      被告庚○○所辯丙○○係自行取走汽車平衡套管云云，應
      係事後卸責之詞，不足採信。
（三）被告甲○○坦承在伊住處查扣之附表一編號９之槍管係被
      告丙○○交付予伊放置等情。而被告丙○○自警詢、偵查
      迄本院審理中均坦承將槍管寄予被告甲○○保管等節，核
      與被告甲○○證述情節相符，雖被告丙○○陳稱：僅交付
      十支槍管云云，惟證人即共同被告甲○○已明確證述槍管
      均是由被告丙○○交付等節（見95年度偵字第3508號偵查
      卷第14頁，95年9月14日偵查筆錄），是附表一編號９槍
      管三支，應係由被告丙○○交予被告甲○○者。又該扣案
      附表一編號９槍管經送請內政部警政署刑事警察局鑑定，
      認係土造金屬槍管，有該局95年10月26日刑鑑字第
      0950141394號函可稽（見95年度偵字第3508號偵查卷第
      143至156頁），又該土造槍管三支，經請內政部鑑定結果
      ，認係土造金屬槍管（如上鑑定書三照片二），屬內政部
      86年11月24日（八六）內警字第8670683號函公告之槍砲
      主要組成零件，有內政部96年5月23日內授警字第
      0960870825函足憑（見本院卷二第54頁）。本件被告甲○○、丙○○共同持有槍枝主要組成零件犯行，應可認定。
（四）綜上所述，被告庚○○製造、販賣槍砲主要組成零件、被
      告丙○○、甲○○持有槍砲主要組成零件犯行均堪認定。
二、犯罪事實三部分：
    訊據被告丙○○固坦承有寄放被告庚○○交付之十支槍管在
    被告甲○○住處，95年8月間綽號小浪的戊○○有帶己○○
    到伊住處，己○○有拿出一把模型槍，要伊改造該把8MM模
    型槍為可以擊發子彈的槍枝等情，惟矢口否認有何改造手槍
    犯行，辯稱：己○○到伊住處，因伊無工具改造，即打電話
    要甲○○至伊住處，伊表示無工具可替己○○改造，伊就叫
    小浪、己○○、甲○○全部回家，改造之事伊不知情云云。
    訊據被告甲○○坦承於95年8月間某日接到丙○○電話，叫
    伊將他寄放在伊這裡的所有東西到丙○○住處，在那裡遇到
    戊○○及己○○，戊○○介紹己○○與伊認識，己○○拿出
    一支8MM模型槍要丙○○幫他更換槍管，作成一支可以使用
    的槍枝，因己○○拿出的槍有問題不能使用，丙○○就叫伊
    把該把槍及伊帶過去的東西拿回家，並叫伊隔一天把那些東
    西都帶到乙○○住處，隔一天伊與丙○○在乙○○住處修改
    己○○交付的模型槍，就是更換槍管。槍管是由庚○○之前
    就交給丙○○，後來就放在伊那裡保管。完成槍管改裝之後
    ，丙○○叫伊聯絡戊○○找己○○，因伊與己○○不熟，約
    好到冬山鄉試射，試射以後，伊把槍交給己○○等情，惟矢
    口否認有製造槍枝犯行，辯稱：己○○只交七千元，伊不知
    是改造槍枝云云，被告戊○○固坦承於九十五年八月初某日
    ，因己○○需一把具有殺傷力之槍枝而介紹己○○與丙○○
    、甲○○認識，己○○交付模型槍予丙○○時，被告戊○○
    在場亦知悉己○○交付模型槍予丙○○是要丙○○改造模型
    槍成為可擊發之手槍等情，惟矢口否認有何幫助製造槍枝犯
    行，辯稱：不知會構成幫助犯云云。訊據被告己○○坦承於
    95 年8月間透過戊○○介紹認識海哥（丙○○）及甲○○，
    伊本來是想要買1支可以擊發的手槍，是戊○○告訴伊，丙○○及甲○○要伊買壹支道具槍給他們，伊始於95年8月初
    由戊○○帶伊至丙○○住處，將伊所購買的道具槍交付給丙○○改造，嗣戊○○即連絡伊與甲○○試槍，並取得改造手
    槍，在伊住處查扣得手槍，即甲○○交給伊的等情，惟矢口
    否認製造槍枝犯行，辯稱：我的意思只是要購買壹支改造過
    可以擊發的手槍，不是要改造手槍云云。惟查：
（一）警方於95年9月13日中午12時40分許，持搜索票至被告己○○位於宜蘭縣蘇澳鎮泉興巷21號住處內扣得如附表二編
      號1所示之槍枝1支，該槍枝經送請內政部警政署刑事警察
      局鑑定後，其鑑定結果認為附表二編號1之槍枝1枝（槍枝
      管制編號0000000000），認係由仿ＷＡＬＴＨＥＲ廠ＰＰ
      Ｋ／Ｓ型半自動手槍製造之槍枝，換裝土造金屬槍管而成
      之改造手槍，機械性能良好，可擊發適用子彈，認具殺傷
      力，有內政部警政署刑事警察局95年9月25日刑鑑字第095
      0138232號槍彈鑑定書一件存卷可參（見95年度偵字第
      3508號偵查卷第131至138頁），另於本院審理中將該把槍
      枝送請內政部警政署刑事警察局實射鑑定，認該槍枝經填
      裝適用子彈試射結果，以動能測試法測試結果，其發射彈
      丸單位面積動能為２７焦耳／平方公分，認足以穿透人體
      皮肉層，具殺傷力，有該局96年5月9日刑鑑字第09600436
      02號函附卷足稽（見本院卷二第14頁），足認在被告己○○住處所查扣之槍枝一支（槍枝管制編號：0000000000）
      係可發射子彈具有殺傷力之改造手槍。
（二）而就該把槍枝來源，被告己○○於偵查中即結證稱：查扣
      得手槍，是在95年8月20幾日去宜蘭市賣玩具槍的店買1
      把道具槍，拿去給海哥（丙○○）及阿俊（甲○○），他
      們處理好後，再打電話給我，他們改完後交給我的時間差
      不多是8月底，‧‧‧我發現槍管、保險鈕、撞針都有改
      過等語（見95年度偵字第3508號偵查卷第10頁，95年9月
      14日偵查筆錄），核與被告甲○○於偵查中結證稱：有一
      次丙○○打電話給我，叫我把三把改造手槍、槍管十幾支
      、底火及火藥拿過去他家，丙○○把己○○提供的道具槍
      拆開，拿我帶過去的三支手槍其中一支拆掉，把零件放到
      己○○的道具槍內，再換一支槍管，‧‧‧後來是隔天晚
      上完成等語相符（見95年度偵字第3508號偵查卷第15 頁
      ，95年9月14日偵查筆錄），另被告丙○○於檢察官偵查
      中訊問時已坦承：是己○○買一把模型槍，但不能用，後
      來我就拿庚○○之前給我的槍管中其中一支，裝到那把模
      型槍，結果可以用等語（見95年度偵字第3508號偵查卷第
      123頁，95年9月27日偵查筆錄），另被告丙○○於本院延
      長羈押庭，法官訊問時已坦承：庚○○車一支槍管四千元
      ，沒有販賣槍枝予己○○，是己○○拿一支模型槍要改，
      我就拿給甲○○，甲○○只要把庚○○的槍管裝上去就改
      造完成，是甲○○組裝的，承認改造槍枝一支，是己○○
      拿模型槍要我改造等語（見本院96年偵聲字第61號卷第13
      、14頁，95年11月9日丙○○訊問筆錄），另被告戊○○
      亦供承：當初是己○○跟人吵架需要槍，才受己○○之託
      出面與丙○○談槍枝事宜等語（見95年度偵字第3508號偵
      查卷第13 頁，95年9月14日偵查筆錄）。再依警詢卷內通
      聯紀錄之記載亦可知（見第48至75頁），被告甲○○、丙○○、戊○○確在談論槍枝修改、零件、價格等等事宜，
      核與上述被告己○○、甲○○及丙○○之供述相符。是在
      被告己○○住處查扣之附表二編號１槍枝，應係被告己○○購買模型槍後交付被告丙○○換裝槍管改造，由丙○○
      、甲○○共同完成改造。雖被告丙○○事後辯稱：伊未參
      與改造云云，惟前揭電話通聯內容顯示被告丙○○確談及
      槍枝改造事宜，是被告丙○○所辯核不足採。另被告甲○○嗣於本院審理中改稱不知是改造槍枝云云，亦係事後卸
      責之詞，無足採信。
（三）而被告戊○○於知悉己○○需要槍枝，因之前丙○○曾說
      如果有朋友有需要槍可以告知，故介紹己○○予丙○○認
      識，業據被告戊○○迭於警詢、偵查迄本院審理中坦承不
      諱（見警詢卷第188、189頁），被告戊○○雖辯稱：伊只
      有介紹己○○予丙○○認識，槍枝事宜係由彼二人自行洽
      談，伊未參與云云，惟依警方監聽被告丙○○使用之
      0000000000電話與被告戊○○使用之0000000000、
      0000000000電話通聯內容：「95年8月14日22時46分35秒
      Ａ丙○○0000000000Ｂ戊○○0000000000
      Ｂ：大Ａ。
      Ａ：你是誰？
      Ｂ：我不是有傳簡訊給你？簡訊：「要管子就可以好嗎？
          若可以話價錢怎麼算等你電話。」昨天我們說的只要
          煙囪管就可以。
      Ａ：當面講，你昨天說的我聽不下去，你外面多少都沒有
          風聲。
      Ｂ：你跟我開嘴，這樣可以啊。我朋友不要。
      Ａ：重點是外面行情，我處理一個。
      Ｂ：我只要那支煙囪管就好。
      Ａ：好啦。
      Ｂ：怎麼算。
      Ａ：隨便你算。
      Ｂ：看你怎麼算，我再跟對方講。
      Ａ：我等一下打給你。
      95年8月15日21時1分0秒
      Ａ丙○○0000000000 　Ｂ戊○○0000000000
　　　Ｂ：煙囪管好了沒？
　　　Ａ：不管時都可以拿。
　　　Ｂ：你下班我過去拿，錢當時處理。
　　　Ａ：我東給你。你給我。
　　　Ｂ：夜時給你。減一千可以嗎？
　　　Ａ：可以。
　　　Ｂ：我拿七千給你，汽油有沒有。酒價一杯來喝。
　　　Ａ：好啦。
　　　Ｂ：下班打給我就過去。
      95年8月16日18時40分2秒
      Ａ丙○○0000000000  Ｂ戊○○0000000000
　　　Ｂ：海哥！我們等一下那裡見面。我先去帶買主。
　　　Ａ：看你。你是說８點，我帶你去方。帶來關係。
　　　Ｂ：不要，我們會怕，他也會怕。
　　　Ａ：你們會裝嘛。
　　　Ｂ：車肚給他，見面再談。
      95年8月16日19時43分29秒
      Ａ 丙○○0000000000 Ｂ戊○○0000000000
　　　Ｂ：海哥！我們在外面，你不是出來了，還是要進去，你
          不是說要去噴。
      95年8月16日20時21分34秒
      Ａ 丙○○0000000000  Ｂ戊○○0000000000
　　　Ａ：重點的是，本來我是跟你說換煙囪管而已，現在還要
          把你弄好。
　　　Ｂ：好。我進去。」（見警詢卷第191、192頁）可知，被
      告戊○○係居中聯繫被告丙○○與被告己○○之人，且亦
      談論改造槍枝之對價，復就究只有換槍管或尚需有其他事
      宜等改造槍枝方式，亦曾參與討論。是被告戊○○所辯伊
      僅有介紹被告丙○○與被告己○○認識一節並不實在。再
      被告己○○係因被告戊○○告知對方要其買一支玩具槍過
      去，始先行購買玩具槍以供換裝槍管改造，就改槍代價，
      亦係被告戊○○與丙○○在電話中先行洽談，在被告己○○與被告丙○○見面之際，因被告戊○○與被告丙○○已
      談妥被告己○○改槍事宜，是被告己○○與被告丙○○見
      面時，未再談及改槍事宜，而被告己○○除在丙○○住處
      與被告丙○○及被告甲○○見面外，在被告丙○○及甲○○交付改造完成之手槍前，未曾與被告丙○○及被告甲○○連繫洽談改槍之事，嗣交槍時，亦由被告甲○○打電話
      聯絡被告戊○○，被告戊○○再打電話聯絡被告己○○，
      且陪同被告己○○、甲○○一同試槍，業據證人即共同被
      告己○○於本院審理中供證明確（見本院卷第161、162、
      163、164、270頁），被告戊○○亦直承：「（審判長問
      ：你尚未帶己○○去丙○○家前，己○○有無跟丙○○或
      甲○○直接聯絡過？）應該都沒有。（審判長問：（提示
      警詢卷第177頁95年8月15日戊○○通聯紀錄）通聯紀錄內
      ，你已經與丙○○談好槍枝是七千元的價格？是，己○○
      還沒有跟丙○○見面前，我與丙○○已經談好七千元的價
      格。」。被告戊○○既告知被告己○○應購買槍枝交予被
      告丙○○改造，由上通聯亦可知被告戊○○與被告丙○○
      復談及改槍範圍、價格，復帶同被告己○○與改造槍枝之
　    被告丙○○見面，顯見被告戊○○有幫助被告丙○○、被
      告己○○及被告甲○○改造槍枝之故意，亦有居中聯絡，
      並有告知被告己○○需先購買槍枝一把以供丙○○改造之
      行為，自構成幫助製造槍枝罪。
（四）就交付槍枝之過程，係被告丙○○、被告甲○○完成改造
      被告己○○交付之手槍且測試後，推由被告甲○○聯絡被
      告戊○○轉知被告己○○，由被告戊○○陪同被告己○○
      與被告甲○○試槍，由被告己○○交付一萬元予被告甲○○一節，業據被告甲○○、戊○○、己○○供明在卷（見
      95年度偵字第3508號偵查卷第10、13頁，95年9月14日偵
      查筆錄；第121頁、95年9月27日偵查筆錄），互核一致。
      雖就被告己○○取得改造槍枝之代價究為一萬元或七千元
      ，被告己○○陳述係一萬元，惟被告丙○○、戊○○及甲○○陳稱係七千元，然被告己○○既係取槍付款者，就款
      項部分較無任何利害關係，且如上所述，換裝之槍管一支
      四千元，如改槍代價僅有三千元，似與常情不符，故以被
      告己○○所言較為可採，應採認被告己○○所言，認定被
      告丙○○等人取得一萬元代價。
（五）至被告己○○雖辯稱伊係要買槍持有，不是要改造槍枝，
      並無改造槍枝之意思云云。惟被告己○○係經被告戊○○
      告知要購買模型槍交付被告丙○○改造，被告己○○即前
      往去購買模型槍，並交予被告丙○○，嗣被告丙○○、甲○○確係改造被告己○○交付之槍枝後交付被告己○○，
      業經被告己○○自承：發現槍枝之槍管、保險鈕、撞針都
      有改過等節，已如前述，顯見被告己○○知悉所交付之槍
      枝即係要供為改造所用，是被告己○○有改造槍枝之犯意
      甚明，被告己○○所辯無改造之意、僅有持有槍枝之意云
      云諉無足取。
（六）綜上所述，被告己○○、丙○○及甲○○涉犯製造可發射
      子彈具有殺傷力之手槍罪；被告戊○○涉犯幫助製造可發
      射子彈具有殺傷力之手槍罪，均事證明確，犯行堪以認定
      ，應予依法論科。
三、犯罪事實四部分：
    訊據被告甲○○坦承95年7月底、8月初某日，丙○○打電話
    叫伊去他住處拿東西，並告訴伊10月中旬他列管時間經過才
    要將寄放給伊的所有東西取回，伊就將他交付的東西帶回住
    處存放，槍枝是丙○○寄放的等節，被告丙○○坦承交付附
    表一編號１槍枝予被告甲○○，惟否認所交付者係具有殺傷
    力之槍枝，辯稱：伊交付甲○○之槍枝係玩具槍者，不知該
    槍枝交予甲○○後為何會成為經改造具有殺傷力之槍枝云云
    。惟查：
（一）警方於95年9月13日中午12時40分許，持搜索票至被告甲○○位於宜蘭縣羅東鎮○○路○段283巷26號住處內扣得
      如附表一編號1所示之槍枝1支，該槍枝經送請內政部警政
      署刑事警察局鑑定後，其鑑定結果認為附表一編號1之槍
      枝1枝（槍枝管制編號0000000000），認係由仿ＦＮ廠半
      自動手槍製造之槍枝，換裝土造金屬槍管而成之改造手槍
      ，機械性能良好，可擊發適用子彈，認具殺傷力，有內政
      部警政署刑事警察局95年9月25日刑鑑字第095 0138232
      號槍彈鑑定書一件存卷可參（見95年度偵字第3508號偵查
      卷第131至138頁），另於本院審理中將該把槍枝送請內政
      部警政署刑事警察局實射鑑定，認該槍枝經填裝適用子彈
      試射結果，以動能測試法測試結果，其發射彈丸單位面積
      動能為40焦耳／平方公分，認足以穿透人體皮肉層，具殺
      傷力，有該局96年5月9日刑鑑字第0960043602號函附卷足
      稽（見本院卷二第14頁），足認在被告甲○○住處所查扣
      之槍枝一支（槍枝管制編號：0000000000）係可發射子彈
      具有殺傷力之改造手槍。
（二）被告丙○○既供承扣案附表一編號１、２、３之手槍係伊
      交付被告甲○○寄放，以後再取回等語，核與被告甲○○
      供述：丙○○寄放東西在我這裡，並告訴我十月中旬他列
      管時間經過才要將寄放給我的所有東西取回，我就將他交
　    給我所有東西帶回我住處存放，槍枝是丙○○寄放給我的
      等節相符，被告丙○○雖否認所交付之槍枝具有殺傷力，
      惟證人即被告甲○○已到庭結稱：「（審判長：95年9月
      13日在你住處查扣的那把有殺傷力的槍是怎麼來的？）是
      丙○○寄放在我那裡的，是95年7月底8月初。（審判長問
      ：你是否有改造丙○○所寄放的那把槍？）沒有，我沒有
      整理過那把槍。（審判長問：丙○○交給你的槍，你是否
      有拿給別人改造整理？）沒有，當初丙○○說等十月份列
      管時間過後，他要把那把寄放在我家的槍拿回去。（審判
      長問：丙○○寄放在你家的槍，是不是寄放的時候就如現
      在查獲時的情況？）是的。」等情（見本院卷二第167頁
      ，96年6月8日審判筆錄），就被告甲○○而言，在其住處
      被查扣得具有殺傷力之手槍，其自身無法脫免未經許可持
      有或寄藏可發射子彈具有殺傷力之手槍罪，被告甲○○與
      被告丙○○復無仇怨，若槍枝並非由被告丙○○所交付，
      其實無源由誣陷被告丙○○交付槍枝之理。且佐以被告丙○○既自承確有交付附表一編號１之槍枝予被告甲○○，
      倘被告丙○○交付予甲○○之槍枝僅係玩具槍，實無大費
      周章寄予被告甲○○藏放之必要，顯見該槍枝必有其相當
      之功用，否則何須寄藏予被告甲○○？是綜上所述，足徵
      被告丙○○確於95年8月間交付附表一編號１槍枝予被告
      甲○○藏放。
（三）被告甲○○雖一度供承：槍枝係由被告丙○○與其共同持
      有云云，惟此部分供述與被告丙○○供述不符，且被告丙○○自始供述寄放物品予甲○○，嗣後始改稱後來有要把
      那些東西送給甲○○，惟被告丙○○先後供述不一，不足
      採據，且被告甲○○於迭次警詢、偵查迄本院訊問時，均
      自始供稱係被告丙○○寄放者等語，是應認扣案如附表一
      編號１所示槍枝係被告丙○○持有後寄予被告甲○○藏放
      者。
（四）綜上所述，被告丙○○持有可發射子彈具有殺傷力之槍枝
      ；被告甲○○未經許可寄藏可發射子彈具有殺傷力之槍枝
      犯行，事證明確，犯行堪以認定，應予依法論科。
參、論罪科刑部分：
一、犯罪事實二有關被告庚○○部分：核被告庚○○製造槍管並
    販賣之所為，係犯槍砲彈藥刀械管制條例第十三條第一項未
    經許可，販賣可發射子彈具有殺傷力之改造手槍之主要組成
    零件罪。被告庚○○販賣前之製造、持有可發射子彈具有殺
    傷力之改造手槍之主要組成零件之低度行為，為販賣可發射
    子彈具有殺傷力手槍之主要組成零件之高度行為所吸收，不
    另論罪。公訴人起訴書原認被告庚○○所為係犯槍砲彈藥刀
    械管制條例第八條第一項之未經許可，製造可發射子彈具有
    殺傷力之改造手槍罪，惟被告庚○○僅有製造槍管並交付予
    被告丙○○，未與被告丙○○、甲○○有其餘共同製造槍枝
    行為，亦無證據證明被告庚○○與被告丙○○、甲○○、己○○間有共同製造槍枝之犯意聯絡，是此部分被告庚○○所
    為，應僅構成槍砲彈藥刀械管制條例第十三條第一項未經許
    可，販賣可發射子彈具有殺傷力之改造手槍之主要組成零件
    罪，惟此部分亦經公訴人更正並變更，本院自得逕予審理，
    併此敘明。次就被告庚○○販賣屬槍枝主要組成零件槍管之
    數量部分，扣案之附表一編號９、１０之槍管經送請內政部
    警政署刑事警察局鑑定，認八枝係金屬管，三枝係土造金屬
    槍管，三枝係土造金屬槍管半成品，一枝係仿ＦＮ廠半自動
    手槍之金屬槍管（內具阻鐵），一枝係仿ＷＥＡＬＴＨＥＲ
    廠ＰＰＫ型半自動手槍之金屬槍管（內具阻鐵），一枝係仿
    ＣＯＬＴ廠半自動手槍之金屬槍管（內具阻鐵），有該局95
    年10月26日刑鑑字第0950141394號函暨槍彈鑑定書可稽（見
    95年度偵字第3508號偵查卷第143至156頁）；又該扣案槍管
    ，經請內政部鑑定結果，認係三枝屬土造金屬槍管（如上鑑
    定書三照片二），屬內政部86年11月24日（八六）內警字第
    8670 683號函公告之槍砲主要組成零件，餘十四枝，八枝為
    金屬管狀物，三枝為金屬槍管半成品、三枝為玩具廠商仿製
    之金屬槍管（內具阻鐵），有內政部96年5月23日內授警字
    第0960870825函足憑（見本院卷二第54頁）。惟檢察官已當
    庭表示「槍管（庚○○交付丙○○之槍管）為附表內已車通
    槍管內之九支，但無法特定為那九支」（見本院卷一第182
    頁），而本院審理中經提示前開槍管鑑定書照片予證人即共
    同被告甲○○辨認，被告甲○○結稱：「很像照片一裡面的
    東西（即金屬管狀物）。」（見本院卷二第219頁），是本
    院實無從認定被告庚○○交付予被告丙○○之槍管確屬槍砲
    主要組成零件？公訴人既無法舉出證據特定被告庚○○交付
    被告丙○○之槍管係函文內所稱之三支土造金屬槍管，是就
    此部分應為被告庚○○有利之認定，惟因公訴人原認此部分
    九支槍管與前揭被告庚○○販賣槍砲主要組成零件有罪部分
    係實質一罪關係，爰不另為無罪之諭知，併此敘明。
二、犯罪事實二有關被告丙○○、甲○○部分、犯罪事實三部分
    ：核被告丙○○、甲○○、己○○所為，均係犯槍砲彈藥刀
    械管制條例第八條第一項之未經許可製造可發射子彈具有殺
    傷力之手槍罪。被告戊○○所為，係犯刑法第三十條第一項
    前段、槍砲彈藥刀械管制條例第八條第一項之幫助未經許可
    製造可發射子彈具有殺傷力之手槍罪。被告丙○○、甲○○
    為製造可發射子彈具有殺傷力之改造手槍而持有可發射子彈
    具有殺傷力之改造手槍之主要組成零件槍管，其持有可發射
    子彈具有殺傷力之改造手槍之主要組成零件及持有可發射子
    彈具有殺傷力之改造手槍低度行為，均為嗣後製造可發射子
    彈具有殺傷力手槍之高度行為所吸收，均不另論罪。被告己○○持有可發射子彈具有殺傷力之改造手槍之低度行為，為
    其製造可發射子彈具有殺傷力手槍之高度行為所吸收，不另
    論罪。被告丙○○、甲○○、己○○就上開未經許可製造可
    發射子彈具有殺傷力之手槍犯行間，有犯意聯絡及行為分擔
    ，應論以共同正犯。被告戊○○為幫助犯，應依刑法第三十
    條第二項規定減輕其刑。
三、犯罪事實四部分：核被告丙○○未經許可持有可發射子彈具
    有殺傷力手槍之行為，係犯槍砲彈藥刀械管制條例第八條第
    四項之未經許可持有可發射子彈具有殺傷力之手槍罪。核被
    告甲○○未經許可受被告丙○○之託藏放可發射子彈具有殺
    傷力手槍之行為，係犯槍砲彈藥刀械管制條例第八條第四項
    之未經許可寄藏持有可發射子彈具有殺傷力之手槍罪。公訴
    人起訴書就此部分犯行僅於附表記載被告甲○○持有扣案附
    表一編號１手槍，惟嗣已以書狀追加被告丙○○、被告甲○○持有可發射子彈具有殺傷力手槍罪，本院自得予以審理。
    而被告甲○○係受寄藏放槍枝，所為應係涉犯槍砲彈藥刀械
    管制條例第八條第四項之未經許可寄藏持有可發射子彈具有
    殺傷力之手槍罪，已如前述，公訴人認被告甲○○係犯槍砲
    彈藥刀械管制條例第八條第四項之未經許可持有可發射子彈
    具有殺傷力手槍罪容有誤會，應予更正。
四、至被告丙○○所犯槍砲彈藥刀械管制條例第八條第一項之未
    經許可製造可發射子彈具有殺傷力之手槍罪，與槍砲彈藥刀
    械管制條例第八條第四項之未經許可持有可發射子彈具有殺
    傷力之手槍罪；被告甲○○所犯槍砲彈藥刀械管制條例第八
    條第一項之未經許可製造可發射子彈具有殺傷力之手槍罪，
    與所犯槍砲彈藥刀械管制條例第八條第四項之未經許可寄藏
    持有可發射子彈具有殺傷力之手槍罪，均犯意個別，行為態
    樣不同，應予分論併罰。又公訴人雖認被告丙○○、甲○○
    以一行為同時持有扣案如附表一編號１、附表二編號１之可
    發射子彈具有殺傷力之手槍二把，係屬想像競合犯，請依刑
    法第五十五條規定，從一重之未經許可持有可發射子彈具有
    殺傷力之手槍罪處斷云云，本院認被告丙○○係由不詳管道
    取得持有附表一編號１之槍枝，而被告甲○○係受寄藏放槍
    枝，所為應係各涉犯槍砲彈藥刀械管制條例第八條第四項之
    未經許可持有、寄藏可發射子彈具有殺傷力之手槍罪，已如
    前述，與彼二人前述製造附表二編號１槍枝之行為，犯意個
    別，應無想像競合關係，應予分論併罰。
五、被告丙○○、戊○○、己○○有如犯罪事實欄一所載之犯罪
    科刑情形，有臺灣高等法院被告前案紀錄表在卷可稽，其等
    於五年內故意再犯有期徒刑以上之本罪，為累犯，均應依刑
    法第四十七條第一項規定加重其刑。被告戊○○部分，並與
    前揭幫助犯減輕部分，先加重後減輕之。
六、爰審酌被告庚○○、丙○○、甲○○、己○○、戊○○之素
    行、智識程度；犯罪之動機、目的、手段；被告己○○欲持
    有槍枝而委請被告戊○○幫忙，被告戊○○受託竟不顧槍枝
    造成社會治安重大危害，仍轉介予被告丙○○，被告丙○○
    、甲○○為一己私利，製造具有殺傷力之槍、彈，已對於社
    會治安造成嚴重之危害，及其犯罪所得利益；被告庚○○為
    一己私利，製造可作成槍砲主要組成零件之槍管，使被告丙○○、甲○○得以製造有殺傷力之槍枝，惟數量僅有一支，
    被告丙○○持有具有殺傷力之槍枝、被告甲○○受寄藏放該
    槍枝，均對社會治安造成危害，暨其等犯後被告甲○○、被
    告己○○、戊○○等就事實較為坦白之態度，被告庚○○否
    認全部犯行，被告丙○○否認犯行等犯後態度等一切情狀，
    分別量處如主文所示之刑，併就所處罰金刑部分，均諭知易
    服勞役之折算標準，且就被告丙○○、甲○○部分，定其應
    執行之刑，併就所處應執行之罰金刑部分，諭知易服勞役之
    折算標準，以資懲儆。另附表一編號１、附表二編號１，均
    係具有殺傷力之槍枝，而附表一編號９槍管三支，係槍砲主
    要組成零件，均屬違禁物，應依刑法第三十八條第一項第一
    款之規定，各於被告丙○○、甲○○、己○○、戊○○所犯
    之罪下，宣告沒收之。又附表一編號７之銼刀三把，係被告
    丙○○所有，且係供製造附表二編號１所示之槍枝所用之物
    ，業據被告甲○○自始供述明確，應依刑法第三十八條第一
    項第二款規定告沒收，依共犯連帶理論，於被告甲○○、己○○及戊○○所犯罪名下亦併宣告沒收。至於其餘附表一編
    號２至４、１０均非違禁物，餘編號５、６、８、１１均不
    能證明與製造槍枝有關，至附表二編號２、３亦與製造槍枝
    無關，爰均不為沒收之諭知。
乙、無罪部分：
一、公訴意旨略以：被告乙○○明知非經許可，不得持有可發射
    金屬或子彈具有殺傷力之槍砲，竟基於非法持有改造手槍之
    犯意，於95年7月底某日，受丙○○之委託，將1支黑色改造
    手槍放置於其位於宜蘭縣三星鄉○○村○○路○段89號住處
    之飯桌抽屜內，期間2人曾一起前往宜蘭縣冬山鄉梅花湖一
    帶試槍，於一段時間後，由丙○○自行取回。因認被告乙○○所為，係犯槍砲彈藥刀械管制條例第八條第四項未經許可
    寄藏、持有手槍罪嫌云云。
二、按犯罪事實應依證據認定之，無證據不得認定其犯罪事實；
    另不能證明被告犯罪者，應諭知無罪之判決，刑事訴訟法第
    一百五十四條第二項、第三百零一條分別定有明文。又刑事
    訴訟法上認定犯罪事實所憑之證據，雖不以直接證據為限，
    間接證據亦包括在內，然而無論直接證據或間接證據，其為
    訴訟上之證明，須於通常一般之人均不致有所懷疑，而得確
    信其為真實之程度者，始得據為有罪之認定，惟採用間接證
    據時，必其所成立之證據，在直接關係上，雖僅足以證明他
    項事實，而採此他項事實，本於推理之作用，足以證明待證
    事項者，方為合法，若係憑空之推想，則尚非間接證據，且
    如未發現相當證據，或證據不足以證明，自不能以推測或擬
    制之方法，以為裁判之基礎，最高法院分別著有七十六年台
    上字第四九八六號、三十二年上字第六七號、四十年台上字
    第八六號判例可資參照。又被告或共犯之自白，不得作為有
    罪判決之唯一證據，仍應調查其他必要之證據，以察其是否
    與事實相符，刑事訴訟法第一百五十六條第二項亦定有明文
    。
三、經查：本件公訴人被告乙○○涉有前開寄藏、持有手槍罪嫌
    ，無非以被告乙○○於警詢及偵查中之自白，及通訊監察譯
    文為證。本件訊據被告乙○○固坦承於95年7月底某日，在
    其位於宜蘭縣三星鄉○○村○○路○段89號住處之飯桌抽屜
    內發現丙○○藏放之1支黑色改造手槍，幾日後丙○○即自
    行取回云云，惟矢口否認有何違反槍砲彈藥刀械管制條例犯
    行，辯稱：伊未與丙○○一同試槍，初始亦不知丙○○寄藏
    槍枝等語。
四、按依被告乙○○於警詢、偵查中之供述，及其與同案被告丙○○之通聯內容，固可認定被告乙○○確寄藏持有同案被告
    丙○○所有之槍枝一把。惟按槍砲彈藥刀械管制條例第八條
    第四項未經許可寄藏、持有手槍罪之成立，係以未經許可，
    寄藏、持有鋼筆槍、瓦斯槍、麻醉槍、獵槍、空氣槍或第四
    條第一項第一款所定其他可發射金屬或子彈具有殺傷力之各
    式槍砲為其構成要件，即必行為人所持有者為可發射金屬或
    子彈有殺傷力之各式槍砲。查：本件公訴人並未舉出同案被
    告丙○○寄予被告乙○○藏放之手槍為何？本院實無從認定
    被告乙○○受同案被告丙○○之託寄藏之槍枝屬槍砲彈藥刀
    械管制條例第四條第一項第一款所列管制之火砲、肩射武器
    、機關槍、衝鋒槍、卡柄槍、自動步槍、普通步槍、馬槍、
    手槍、鋼筆槍、瓦斯槍、麻醉槍、獵槍、空氣槍、魚槍或其
    他可發射金屬或子彈具有殺傷力之各式槍砲。而經本院依職
    權傳喚證人即同案被告丙○○質以寄放在被告乙○○住處之
    槍枝為何把槍枝？證人即共同被告丙○○證稱：「（審判長
    問：（提示95年度偵字第3508卷第134-136頁槍枝照片）95
    年7 月底拿到乙○○家，放在他飯桌抽屜內的槍是哪一把槍
    ？）是模型槍，有被扣案，就是136頁照片所示的那把，是
    我交給甲○○的槍枝中最小支的那支。」、「（審判長問：
    你放在甲○○家有殺傷力的槍是否就是放在乙○○家的那把
    ？）不是。」等語 (見本院96年7月13日審理筆錄，本院卷
    第277 頁)，而該證人即共同被告丙○○所指槍枝，送請內
    政部警政署刑事警察局鑑定結果，認係由仿ＣＯＬＴ廠1908
    ＶｅｓｔＰｏｃｋｅｔ‧25型半自動手槍製造之槍枝，換裝
    土造金屬槍管而成之改造手槍，送鑑時其扳機功能喪失，無
    法擊發子彈，認不具殺傷力，有內政部警政署刑事警察局95
    年9月25日刑鑑字第0950138232號槍彈鑑定書一件存卷可參
    （見95年度偵字第3508號偵查卷第131至138頁），是並無證
    據顯示被告乙○○受同案被告丙○○之託所藏放之手槍為槍
    砲彈藥刀械管制條例第四條第一項第一款所列管制之火砲、
    肩射武器、機關槍、衝鋒槍、卡柄槍、自動步槍、普通步槍
    、馬槍、手槍、鋼筆槍、瓦斯槍、麻醉槍、獵槍、空氣槍、
    魚槍或其他可發射金屬或子彈具有殺傷力之各式槍砲。是公
    訴人就被告乙○○所為構成槍砲彈藥刀械管制條例第八條第
    四項未經許可寄藏、持有手槍罪嫌，舉證顯有未足。
五、綜上所述，並無證據證明被告乙○○確有寄藏、持有可發射
    金屬子彈具有殺傷力槍枝之行為，自不能僅以被告乙○○之
    自白及通聯譯文，即遽認其涉有寄藏、持有槍枝犯行，是公
    訴人所舉證據顯不足為被告乙○○此部分有罪之認定，揆諸
    前揭判例意旨，即應為被告乙○○有利之認定。此外，復查
    無其他積極證據足資證明被告乙○○涉有寄藏、持有槍枝犯
    行，不能證明其犯罪，自應為其無罪之諭知。
據上論斷，應依刑事訴訟法第二百九十九條第一項前段、第三百
零一條第一項，槍砲彈藥刀械管制條例第八條第一項、第四項、
第十三條第一項，刑法第十一條前段、第二十八條、第三十條第
一項、第二項、第四十七條第一項、第三十八條第一項第一款、
第二款、第四十二條第三項、第五十一條第五款、第七款、第九
款、第十款，判決如主文。。
本案經檢察官沈念祖、吳志成到庭執行職務
中　　華　　民　　國　　96　　年　　7 　　月　　27　　日
              刑事第三庭 審判長 法　官   林惠玲
                              　法  官　 鄧晴馨
                              　法  官　 劉家祥
以上正本證明與原本無異。
如不服本判決應於收受本判決後10日內向本院提出上訴書狀，並
應敘述具體理由。若未敘述理由者，應於上訴期間屆滿後20日內
向本院補提理由書狀(均須按他造當事人之人數附繕本)。
                                書記官　陳淑宜
中　　華　　民　　國　　96　　年　　7 　　月　　27　　日
附錄論罪科刑之法條：
槍砲彈藥刀械管制條例第八條
未經許可，製造、販賣或運輸鋼筆槍、瓦斯槍、麻醉槍、獵槍、
空氣槍或第四條第一項第一款所定其他可發射金屬或子彈具有殺
傷力之各式槍砲者，處無期徒刑或五年以上有期徒刑，併科新臺
幣一千萬元以下罰金。
未經許可，轉讓、出租或出借前項所列槍枝者，處五年以上有期
徒刑，併科新臺幣一千萬元以下罰金。
意圖供自己或他人犯罪之用，而犯前二項之罪者，處無期徒刑或
七年以上有期徒刑，併科新臺幣一千萬元以下罰金。
未經許可，持有、寄藏或意圖販賣而陳列第一項所列槍枝者，處
三年以上十年以下有期徒刑，併科新臺幣七百萬元以下罰金。
第一項至第三項之未遂犯罰之。
槍砲彈藥刀械管制條例第十三條第一項
未經許可，製造、販賣或運輸槍砲、彈藥之主要組成零件者，處
三年以上十年以下有期徒刑，併科新台幣七百萬元以下罰金。
附表一：甲○○住處查扣物
┌──┬─────────────────────┬───────┐
│編號│扣      案      物      品      名      稱│備          註│
├──┼─────────────────────┼───────┤
│０１│改造手槍1把含彈匣一個（槍枝管制編號：１１ │有殺傷力，違禁│
│    │00000000號）                      │物            │
├──┼─────────────────────┼───────┤
│０２│改造手槍1把含彈匣一個（槍枝管制編號：１１ │不具殺傷力　　│
│    │00000000號）（欠缺槍管及扳機）    │　　　　　    │
├──┼─────────────────────┼───────┤
│０３│改造手槍1把含彈匣一個（槍枝管制編號：１１ │經鑑驗認不具殺│
│    │00000000號）                      │傷力          │
├──┼─────────────────────┼───────┤
│０４│工業用子彈17顆、改造子彈（成品3顆、半成品 │              │
│    │18顆）、底火66發、工業底火17發、彈頭6個、 │              │
│    │火藥7.13公克                              │              │
├──┼─────────────────────┼───────┤
│０５│改造工具1盒                               │              │
├──┼─────────────────────┼───────┤
│０６│改造子彈零組件1盒                         │              │
├──┼─────────────────────┼───────┤
│０７│銼刀3支                                   │被告丙○○所有│
│    │                                          │，且供改造槍枝│
│    │                                          │所用之物      │
├──┼─────────────────────┼───────┤
│０８│虎頭鉗1支，斜口鉗1支、鑽頭4支             │              │
│    │                                          │              │
├──┼─────────────────────┼───────┤
│０９│土造金屬槍管3支                           │為槍枝主要組成│
│    │                                          │零件，違禁物  │
├──┼─────────────────────┼───────┤
│１０│金屬管狀物8支、土造金屬槍管半成品3支、玩具│              │
│    │廠商仿製金屬槍管（內具阻鐵）3支           │              │
├──┼─────────────────────┼───────┤
│１１│電鑽研磨機1台                             │              │
└──┴─────────────────────┴───────┘
 附表二：己○○住處查扣物
┌──┬─────────────────────┬───────┐
│編號│扣      案      物      品      名      稱│備          註│
├──┼─────────────────────┼───────┤
│０１│改造手槍一把含彈匣一個（槍枝管制編號：１１│有殺傷力，違禁│
│    │00000000號）                      │物            │
├──┼─────────────────────┼───────┤
│０２│擊發之彈殼1顆                             │土造金屬彈殼  │
├──┼─────────────────────┼───────┤
│０３│門號0000000000號手機1支                   │              │
└──┴─────────────────────┴───────┘
